臺灣嘉義地方法院民事判決
110年度嘉訴字第1號
原      告  廖坤龍  
訴訟代理人  廖怡珺  
            林佐偉律師
被      告  劉振安兼劉士郎之繼承人

            劉李靜枝即劉士郎之繼承人

            劉素英即劉士郎之繼承人

上  三  人
訴訟代理人  林春發律師
被      告  邱淑芬即劉士郎之繼承人

            邱聖恩即劉士郎之繼承人



上列當事人間所有權移轉登記事件，本院於民國111年7月11日言
詞辯論終結，判決如下：
    主  文
被告劉振安應將嘉義縣○○鄉○○○段0000地號土地權利範圍867分之
101移轉登記予原告。
訴訟費用由被告劉振安負擔。
    事實及理由
壹、程序方面
一、按訴狀送達後，原告不得將原訴變更或追加他訴，但請求之
    基礎事實同一者，不在此限，民事訴訟法第255條第1項第2
    款定有明文。本件原告原起訴請求被告劉士郎、劉振安應將
    樹頭埔段348-3地號土地所有權移轉867分之101移轉予原告
    （見本院卷1第9頁），嗣原告於民國110年9月22日當庭撤回
    劉士郎並提出書狀追加劉士郎之繼承人為被告，且追加備位
    聲明為：被告等應給付原告新臺幣(下同)180萬元及自本書
    狀繕本送達之翌日起至清償日止，按年息百分之5計算之利
    息（見本院卷1第103、109頁）。雖據被告劉振安之訴訟代
    理人當庭表示不同意原告追加備位聲明及其餘被告（見本院
    卷1第104頁），然經核原告上開所為，乃本於基礎事實同一
    之請求，自應予准許。
二、被告邱淑芬、邱聖恩經合法通知，未於最後言詞辯論期日到
    場，核無民事訴訟法第386條所列各款情形，爰依原告聲請
    ，由其一造辯論而為判決。
貳、實體方面
一、原告主張：
　㈠先位聲明部分：
　⒈原告於81年3月10日以180萬元向被告劉振安及劉士郎（已於1
    01年7月18日死亡）購買坐落嘉義縣○○鄉○○○段00000號地號
    （重測後為中埔鄉安家厝段第1459地號，下稱系爭土地）内
    如起訴狀附圖編號A面積0.0101公頃之土地，其原本係訴外
    人蔡瓊花為買受人並簽訂買賣契約書（下稱系爭契約A），
    嗣後蔡瓊花、被告劉士郎、劉振安及原告同意改由原告承買
    並簽訂不動產買賣合約書（下稱系爭契約B），因土地法第3
    0條於89年修法刪除自耕農之身分，非自耕農亦得買受農地
    ，故原告於97年間催告被告劉振安、劉士郎，請求移轉系爭
    土地權利範圍867分之101予原告，被告劉振安、劉士郎卻於
    97年10月15日委請律師回函，以系爭土地面積不足不得分割
    為由拒絕。原告於110年5月間向地政機關查詢系爭土地，始
    發現被告於102年間將系爭土地以買賣方式移轉權利範圍867
    分之151予第三人。顯見被告早有履行之可能而不願履行，
    原告遂於110年5月31日再次以存證信函請被告劉振安、劉士
    郎依約移轉系爭土地所有權持分予原告，惟被告劉振安、劉
    士郎均置之本理，原告既已完納價金給被告劉振安、劉士郎
    ，其等依法自有移轉系爭土地權利範圍867分之101予原告之
    義務。又系爭土地已於82年9月14日登記為被告劉振安所有
    ，故依買賣契約之法律關係請求被告劉振安將系爭土地權利
    範圍867分之101移轉登記予原告。
　⒉對被告抗辯之陳述：
　⑴被告劉振安稱系爭契約B上之簽名為偽造云云，然依刑事警察
    局筆跡鑑定結果，附件2至7文件上被告劉振安之簽名與系爭
    契約B上「劉振安」簽名字跡相符，足證為被告劉振安所親
    簽。其雖陳稱：其於81年4月2日時始退伍離營返回台灣，不
    可能於81年3月10日簽訂系爭契約云云，然依一般軍中倫理
    ，服義務役之士兵於退伍前均有退伍假，尤其外島服役者退
    伍假可能較長，被告劉振安非不可能於81年3月10日簽訂系
    爭契約B，且簽約日並非81年3月10日而係數月之後。另依黃
    曜春律師之律師函上即記載「據當事人劉士郎、劉振安君二
    人來所委稱…」，亦可知被告劉振安有委任黃曜春律師寄發
    該律師函。
　⑵原告於簽訂系爭契約B時固無自耕能力，然系爭契約B第5條特
    約事項記載：「日後如能分割出賣人願提出所需要之證件協
    助承買人辦理，但一切費用由承買人負擔」等語，亦即兩造
    約定於農地得辦理移轉時，始辦理移轉登記，該特約事項即
    得解為「當事人訂約時並預期於不能之情形除去後為給付者
    」，系爭契約B仍為有效。
　⑶再者，原告之分割登記請求權於89年時刪除土地法第30條及
    修正農業發展條例第22條(現為第16條)後，就農地移轉應有
    部分已不受有無自耕能力及不得移轉予他人共有之規定，亦
    即89年後原告取得對被告移轉登記應有部分867分之101之請
    求權，故時效應以89年1月26日為起算始點。再者，依系爭
    契約B第5條之記載亦可解為89年後分割請求權之條件成就，
    亦即原告得依民法第246條第2項之停止條件成就，原告自斯
    時取得移轉登記之請求權，原告之登記請求權應從89年1月2
    6日起算時效，而97年10月15日因被告所發律師函承認上開
    買賣契約之緣由並有收取價金等語，故時效依民法第129條
    第1項第2款之規定而中斷，其重新起算15年之結果，原告提
    起本件訴訟並未罹於時效。縱認原告之移轉登記請求權非從
    89年1月26日起算，然被告委託之律師函係屬時效完成後之
    承認，而時效完成後之承認，屬拋棄時效利益之默示意思表
    示，一經拋棄，即恢復時效完成前狀態，故時效亦應於97年
    10月15日重新起算。
　⒊並為先位聲明：⑴被告劉振安應將嘉義縣○○鄉○○○段0000地號
    土地權利範圍867分之101移轉登記予原告。⑵訴訟費用由被
    告劉振安負擔。
　㈡備位聲明部分：
　⒈如系爭契約B無效，原告自得請求劉振安、劉士郎返還買賣價
    金180萬元，因劉士郎已於101年7月18日死亡，其繼承人為
    劉李靜枝、劉素英、邱淑芬、邱聖恩及劉振安，其等既為劉
    士郎之繼承人，故原告亦得請求被告劉振安及劉士郎之繼承
    人即劉李靜枝、劉素英、邱淑芬、邱聖恩依民法第179條之
    規定返還買賣價金180萬元。
　⒉對被告抗辯之陳述：
　  被告劉李靜枝等人陳稱未自劉士郎處繼承180萬元，則何來
    返還不當得利180萬元云云，實係倒果為因。180萬元係訴外
    人蔡瓊花所交付，嗣後原告給付蔡瓊花180萬元，再依契約
    承擔之法理，被告等人既為劉士郎之繼承人，若系爭契約B
    無效，自應依民法第1147條、第1148條第1項之規定由被告
    等人負返還不當得利之責。
　⒊並為備位聲明：⑴被告等5人應給付原告180萬元及自本書狀繕
    本送達之翌日起至清償日止，按年息百分之5計算之利息。⑵
    訴訟費用由被告等5人負擔。⑶原告願供擔保，請准宣告假執
    行。
二、被告方面：
  ㈠被告劉振安則以：
  ⒈被告劉振安否認有與原告簽訂系爭契約B：
  ⑴原告雖主張被告劉振安於系爭契約B為出賣人之一。惟系爭土
    地登記簿謄本，被告劉振安係於「82年9月14日」因贈與登
    記取得系爭土地所有權權利範圍867分之716，被告劉振安在
    81年3月10日既非系爭土地所有權人，不可能簽訂系爭契約B
    ，系爭契約B「劉振安」簽名顯係偽造。
  ⑵被告劉振安於79年4月2日在嘉義縣大林鎮中坑新訓中心接受
    入伍訓，3個月後抽籤分發至金門縣沙美鎮金東師服役，於
    「81年4月2日」退伍離營始返回台灣，故被告劉振安不可能
    於「81年3月10日」簽訂系爭契約B。另觀諸出賣人劉振安簽
    名並非被告劉振安之筆跡，所蓋之印文亦非被告劉振安之印
    章，被告劉振安更不曾於立約日「81年3月10日」收受180萬
    元價款。
  ⑶被告劉振安不認識原告廖坤龍、訴外人蔡瓊花；不曾與渠等
    二人見面或簽訂買賣契約；不曾自原告廖坤龍或訴外人蔡瓊
    花收受180萬元；不曾委請黃曜春律師寄發之律師函。
  ⑷刑事警察局鑑定書雖認為原告提出「劉振安」筆跡，與劉振
    安其他文件上簽名字跡相符。惟經參酌上開被告劉振安不在
    場證明及劉振安筆跡遭偽造情形，已足以推翻上開刑事警察
    局鑑定結果。
  ⒉縱使認定劉振安有與原告簽訂系爭契約B，則因原告並無自耕
    能力而無效：
  ⑴系爭土地使用分區為「特定農業區農牧用地」，屬農地無誤
    ，依89年1月26日刪除前之土地法第30條規定，私有農地所
    有權之移轉，其承受人以能自耕者為限，違反前項規定者，
    其所有權之移轉無效。本件縱使鈞院認被告於81年3月10日
    有簽訂系爭契約B，但據瞭解原告係從事美髮工作，根本不
    可能有自耕能力，顯係以不能之給付為契約標的，故該契約
    顯然無效。契約當事人訂約時並無預期買賣之農地法令變更
    刪除買受人不以能自耕者為限後再為移轉之情形，故縱使假
    設認定被告有簽約，契約亦屬無效，原告不能基於無效之契
    約請求所有權移轉登記。
  ⑵又89年1月26日土地法修正公布，刪除土地法第30條規定，故
    本案縱使買賣有效，假設原告有移轉登記請求權，則原告遲
    至110年8月25日起訴請求，顯已逾越民法第125條規定之15
    年移轉登記請求權時效，被告提出時效抗辯，原告請求顯無
    理由。被告更不曾於時效完成後之97年10月15日承認原告之
    不當得利請求權存在，不生時效從97年10月15日重行起算之
    情形。
  ⑶另被告劉振安不曾委請黃曜春律師寄發律師函，該函內容所
    述亦非真實，否認該律師函之真正。
  ⒊以劉士郎繼承人之部分，其抗辯與被告劉李靜枝、劉素英同
    。
  ⒋並聲明：
　⑴先位聲明部分：原告之訴駁回。
　⑵備位聲明部分：原告之訴及假執行聲請均駁回。如受不利判
    決願供擔保，請准宣告免為假執行。
  ㈡被告劉李靜枝、劉素英則以： 
  ⒈被告否認劉士郎有與蔡瓊花簽訂系爭契約A及收受180萬元價
    金：系爭契約A既無劉士郎之簽名，該印文亦非劉士郎印章
    所蓋，被告否認系爭契約A之真正。系爭契約A上定金10萬元
    及81年3月24日收款56萬元支票、114萬元現金，均無劉士郎
    簽收。雖蓋有劉士郎印文，該印文亦非劉士郎印章所蓋，被
    告否認劉士郎有收受180萬元價金。且有關上開56萬元彰化
    商業銀行支票，經鈞院向彰化商業銀行函調支票正反面影本
    及兌領紀錄，因無法提供發票人戶名、帳戶、支票到期日，
    以致無法查詢，不足證明劉士郎有收受兌領紀錄。而現金11
    4萬元部分，證人蔡瓊花既無法舉證現金114萬元從何而來，
    而原告更無法舉證該款項係其借給證人蔡瓊花轉支付劉士郎
    ，故該交付現金114萬元之記載，顯屬虛妄。
  ⒉縱使認定劉士郎有與蔡瓊花簽訂系爭契約A，因蔡瓊花並無自
    耕能力，且當時系爭土地無法移轉為共有、且無法分割而無
    效。又系爭土地屬非都市土地之「特定農業區農牧用地」，
    屬刪除前土地法第30條規定之農地，亦屬89年1月26日修正
    前農業發展條例第30條規定之耕地。89年1月26日土地法修
    正公布，刪除土地法第30條規定：私有農地所有權之移轉，
    其承受人以能自耕者為限，並不得移轉為共有。但因繼承而
    移轉者，得為共有。違反前項規定者，其所有權之移轉無效
    。89年1月26日修正前農業發展條例第30條亦規定：「每宗
    耕地不得分割及移轉為共有。…。共有耕地每人持分達五公
    頃以上且有分割之必要者，得報經該省（市）主管機關核准
    分割為單獨所有」。故縱使鈞院認定81年3月10日劉士郎有
    與蔡瓊花簽訂系爭契約A，則亦因蔡瓊花無自耕能力，且當
    時系爭土地無法移轉為共有，無法分割，顯係以不能之給付
    為契約標的，故該契約顯然無效。契約當事人訂約時並無預
    期買賣之農地法令變更刪除買受人不以能自耕者為限，或得
    移轉為共有，或得分割後再行移轉，故契約無效。
  ⒊縱使認定劉士郎有與蔡瓊花簽訂系爭契約A，蔡瓊花無法將該
    契約之權利義務轉讓給原告。原告主張蔡瓊花向劉士郎購買
    系爭土地，改由原告承買，屬於契約承擔，惟按契約承擔係
    指當事人之一方將其因契約所生之權利義務，概括的讓與第
    三人承受之謂，僅契約當事人之一方有替換，至於契約之一
    切内容則無變動，而系爭契約A計有12條，系爭契約B則僅有
    5條，二者格式、内容均不相同，顯不符合契約承擔要件。
    再者，無效法律行為係屬自始、當然、確定無效，縱使認定
    劉士郎有與蔡瓊花簽訂系爭契約A，既屬自始、當然、確定
    無效，因契約所生之權利義務，根本無法讓與原告，亦不生
    讓與之效力。
  ⒋縱使認定劉士郎有與原告簽訂系爭契約B，則因原告並無自耕
    能力而無效：原告自認並無自耕能力已經原告所自承，依照
    89年1月26日刪除前土地法第30條規定：私有農地所有權之
    移轉，其承受人以能自耕者為限，並不得移轉為共有。但因
    繼承而移轉者，得為共有。違反前項規定者，其所有權之移
    轉無效。故縱使認定原告有與劉士郎簽約，契約亦屬無效，
    原告亦不能基於無效之契約請求所有權移轉登記。至於原告
    主張契約書第5條特約事項：「日後如能分割，出賣人願提
    出所需要之證件協助承買人辦理，但一切費用由承買方負擔
    」，此乃屬於89年1月26日修正前農業發展條例第30條亦規
    定：「每宗耕地不得分割及移轉為共有」、89年1月26日土
    地法修正公布刪除前土地法第30條有關私有農地所有權之移
    轉，並不得移轉為共有之限制，不能與私有農地所有權之移
    轉，其承受人以能自耕者為限，混為一談。則原告於簽訂契
    約時無自耕能力，顯係以不能之給付為契約標的，故該契約
    顯然無效，原告根本無買賣移轉登記請求權，遑論15年移轉
    登記請求權時效。
  ⒌假設認定本件有不當得利情形，其請求權應屬於蔡瓊花，而
    非原告：
  ⑴假設鈞院認定蔡瓊花曾與劉士郎簽訂系爭契約A及收受180萬
    元價金(或部分價金），則該契約因蔡瓊花無自耕能力，且
    當時系爭土地無法移轉為共有、無法分割而無效，則不當得
    利請求權應歸屬於蔡瓊花，蔡瓊花無法將無效之買賣契約，
    以契約承擔之方式，讓原告取得原來買賣契約之權利義務。
    而依原告主張，原告不曾給付任何買賣價金給劉士郎或被告
    劉振安，故原告對被告劉振安個人，或劉士郎（或劉士郎之
    繼承人）並無不當得利請求權存在。
  ⑵假設認定劉士郎曾於81年3月24日收足蔡瓊花之買賣價金180
    萬元(或部分價金）情事，則契約因蔡瓊花無自耕能力且當
    時系爭土地無法移轉為共有、無法分割而無效，蔡瓊花之不
    當得利請求權自81年3月24日可行使時起算，早已罹於時效
    。
  ⑶退萬步言，假設鈞院認定原告有不當得利請求權，則原告遲
    至110年9月22日以民事補正程式暨追加狀備位聲明請求180
    萬元不當得利，早已罹於民法第125條之15年不當得利請求
    權時效，被告提出時效抗辯，原告請求顯無理由。被告不曾
    委託律師函，被告否認黃曜春律師事務所函實質内容之真正
    。該函内容亦無任何時效完成後承認不當得利請求權之情形
    。且被告更不曾於時效完成後之97年10月15日承認原告之當
    得利請求權存在，不生時效從97年10月15日重行起算之情形
    。
  ⒍並聲明：
　⑴先位聲明部分：原告之訴駁回。
　⑵備位聲明部分：原告之訴及假執行聲請均駁回。如受不利判
    決願供擔保，請准宣告免為假執行。
  ㈢被告邱淑芬、邱聖恩均稱：同被告劉振安所述。
三、本院之判斷：
　㈠按「關於耕地之買賣，承買人雖係無自耕能力之人，惟如約
    定由承買人指定登記與任何有自耕能力之第三人，或具體約
    定登記與有自耕能力之特定第三人，即非民法第246條第1項
    以不能之給付為契約之標的，難認其契約為無效。又在立約
    當時承買人雖無自耕能力，而約定待承買人自己有自耕能力
    時方為移轉登記，或約定該項耕地之所有權移轉與無自耕能
    力之特定第三人，待該第三人有自耕能力時再為移轉登記者
    ，依同條項但書規定，其契約仍為有效」，有最高法院73年
    度第5次民事庭會議決議可參。換言之，雖當事人於訂約之
    時，所定給付內容受法令限制而不能履行，惟倘當事人預期
    不能情形可以除去，並於訂約時約明於不能之情形除去後為
    給付者，依民法第246條第1項但書規定，其契約仍屬有效。
    查本件原告與劉士郎、被告劉振安簽訂系爭契約B時，雖舊
    農業發展條例第30條尚有「每宗耕地不得分割及移轉為共有
    」之規定，致無法就系爭土地進行分割或移轉應有部分，惟
    系爭契約B第5條特約事項既已載明「日後如能分割，出賣人
    願提出所需要之證件協助承買人辦理，但一切費用由承買方
    負擔」等語，據此以觀，原告與劉士郎、被告劉振安於簽立
    系爭契約B時，即約定於日後法令限制鬆綁後，再履行過戶
    登記之義務，且舊農業發展條例第30條有關耕地禁止分割及
    共有規定，如今亦已廢除，應認本件土地買賣關係符合民法
    第246條第1項但書規定，其契約應非自始無效。被告劉振安
    抗辯系爭契約B無效，應非可採。又本院依被告劉振安之聲
    請將系爭契約B與被告劉振安之嘉義縣中埔鄉農會印鑑卡、
    中華郵政股份有限公司嘉義郵局申請書、水上戶政事務所印
    鑑登記申請書暨相關資料、富邦人壽保險股份有限公司要保
    書、全球人壽保險股份有限公司保險契約及被告劉振安當庭
    書寫文字（以上均為正本）囑託內政部警政署刑事警察局鑑
    定後，其鑑定結果為：系爭契約B上「劉振安」字跡與上開
    文件上「劉振安」簽名字跡相符，此有該局111年3月15日刑
    鑑字第1110003851號鑑定書在卷可稽（見本院卷1第337至33
    9頁），足認系爭契約B上「劉振安」之簽名應為被告劉振安
    所親簽，應可認定。對照被告劉振安亦自承其父親劉士郎係
    於82年9月14日贈與全部系爭土地與之（見本院卷2第55頁）
    ，此與系爭契約B上已由被告劉振安在出賣人欄簽名並由其
    負系爭土地出賣人之責任相吻合，且據證人郭秀芬證稱：系
    爭契約A與系爭契約B不同天簽立，系爭契約A較先，系爭契
    約B較後等語（見本院卷2第46頁）可知，系爭契約B應非在8
    1年3月10日簽立。因此，縱使被告劉振安係於「81年4月2日
    」退伍離營始返回台灣，亦難為有利於被告劉振安之認定。
    至於被告劉振安固提出與系爭契約B內容相同但未有其簽名
    之契約（見本院卷2第167頁），惟簽定契約由自己保有自身
    未簽名之契約，時有所聞，且原告既已提出有被告劉振安親
    自簽名之系爭契約B為證，被告劉振安自應付出賣人責任甚
    明。
　㈡又按消滅時效，自請求權可行使時起算。消滅時效，因承認
    而中斷。時效中斷者，自中斷之事由終止時，重行起算。民
    法第128條前段、第129條第1項第2款、第137條第1項分別定
    有明文。次按民法第129條第1項第2款所稱之承認，係因時
    效而受利益之當事人（債務人）向請求權人表示認識其請求
    權存在之觀念通知。又此項承認無須一一明示其權利之內容
    及範圍等，以有可推知之表示行為即為已足，故如債務人之
    一部清償或緩期清償均可視為對於全部債務之承認（最高法
    院86年度台上字第3355號判決意旨參照）。經查，土地法於
    89年1月26日刪除農地移轉承受人資格及身分限制之規定，
    並同年月28日生效。原告始得向被告劉振安請求移轉系爭土
    地面積0.0101公頃之所有權全部，依民法第128條，消滅時
    效即應開始起算。然原告於97年9月11日委託一鼎國際法律
    事務所陳緯慶律師發律師函，請劉士郎、被告劉振安出面協
    商處理如何履行系爭契約B，嗣經劉士郎、被告劉振安委託
    黃曜春律師事務所函復略以：「…㈡關於蔡瓊花與劉士郎及廖
    坤龍（原告）與劉士郎、劉振安（被告）簽定買賣契約之緣
    由，本人無意見，且確實有收取廖坤龍（原告）交付之買賣
    價金無訛。㈢查坐落中埔鄉樹頭埔段348-3號地號，地目為田
    ，面積為867平方公尺。依現行農業發展條例第16條規定，
    因面積不足，不得分割。換言之，未辦理分割、過戶，乃宥
    於法律之限制，非本人拒不辦理分割及過戶。㈣目前廖坤龍
    （原告）所分得之A部分土地，一直無人利用，上方雜草叢
    生，本人亦未占用或為其他處分，尚請明鑒」等語，有原告
    提出的律師函在卷可佐（見本院卷1第15頁；本院卷2第191
    至195頁），是從劉士郎、被告劉振安委託黃曜春律師律師
    發函之內容可知，劉士郎與被告劉振安此舉是向原告表示認
    識其請求權存在之觀念通知，可視為對於全部債務之承認，
    且承認確實有收取原告交付之買賣價金。是依民法第129條
    第1項第2款及第137條第1項規定，屬消滅時效中斷之事由，
    故原告之請求權消滅時效已因被告劉振安於97年10月15日之
    承認而中斷，自該中斷事由發生時重行起算15年之消滅時效
    ，應至112年10月15日消滅時效始完成。從而，本件原告之
    請求並未罹於時效，且原告也確實已支付價金無誤。被告劉
    振安有關罹於時效及未收受價金之抗辯，均不可採。至於被
    告劉振安雖否認黃曜春律師事務所函文之真正，然對照上開
    2份律師函之內容，黃曜春律師事務所函文確實是針對原告
    委託一鼎國際法律事務所陳緯慶律師所對劉士郎、被告劉振
    安所發律師函之回復，堪信黃曜春律師事務所函文應為真正
    ，被告劉振安否認該律師函之真正，應非可採。
  ㈢再依據系爭契約B第1條：「買賣不動產標示：中埔鄉樹頭埔
    段348-3號土地內如附測圖A面積0.0101公頃（30.53坪）所
    有權全部」、第2條第4款：「…出賣人應於收清價款時交付
    所有權狀…有關必要證件，會同承買人辦理產權移轉登記手
    續，…」、第5條「日後如能分割，出賣人願提出所需要之證
    件協助承買人辦理，但一切費用由承買方負擔」等約定（見
    本院卷1第11、14頁），且被告劉振安亦在系爭契約B出賣人
    欄親自簽名，已如前述，足認被告劉振安已承認原告買受系
    爭土地內其中面積0.0101公頃範圍之權利，僅因礙於當時法
    令限制，無法立即辦理過戶、分割登記，但雙方預期於日後
    法令限制鬆綁後再行辦理，故原告就系爭土地其中面積0.01
    01公頃之土地，有請求被告劉振安辦理移轉登記之權利，應
    堪認定。復考量舊農業發展條例第30條規定業已廢除，並鬆
    綁有關耕地之分割及共有限制，故依系爭契約B之通篇意旨
    及精神，亦得將面積0.0101公頃之土地轉化換算應有部分，
    以移轉應有部分方式來履行買賣契約，準此，原告請求將系
    爭土地權利範圍(即應有部分）876分之101移轉登記予原告
    ，自屬於法有據。
四、綜上所述，原告先位依系爭契約B之法律關係，請求被告劉
    振安應將嘉義縣○○鄉○○○段0000地號土地權利範圍867分之10
    1移轉登記予原告，為有理由，應予准許。原告先位之訴既
    有理由，則其備位之請求，即無須再予論斷，附此敘明。
五、本案事證已臻明確，兩造其餘攻防方法及所提證據，經審酌
    後核與判決結果不生影響，爰不逐一論述，併此敘明。
六、訴訟費用負擔之依據：依民事訴訟法第78條。 　
中　　華　　民　　國　　111 　年　　7 　　月　　25　　日
                  臺灣嘉義地方法院嘉義簡易庭
                                  法　官　周欣怡
以上正本係照原本作成。
如對本判決上訴，須於判決送達後20日內向本庭（嘉義市文化路
308之1號）提出上訴狀（均須按他造當事人之人數附繕本）。如
委任律師提起上訴者，應一併繳納上訴審裁判費。
中　　華　　民　　國　　111 　年　　7 　　月　　25　　日
                                  書記官  葉芳如